【裁判字號】    92,訴,42
【裁判日期】    950105
【裁判案由】    毒品危害防制條例等
【裁判全文】
臺灣桃園地方法院刑事判決                92年度訴字第42號
公  訴  人  臺灣桃園地方法院檢察署檢察官
被      告  乙○○
選任辯護人  李韶生律師
上列被告因毒品危害防制條例等案件，經檢察官提起公訴（91年
度偵字第18612 號），本院判決如下：
    主  文
乙○○連續販賣第級毒品，處有期徒刑伍年貳月，扣案之第
級毒品FM2 共貳仟玖佰肆拾柒顆均沒入銷燬之，扣案之估價單（
編號為008489）壹紙均沒收；又連續明知為偽藥而販賣，處有期
徒刑陸月，查獲之偽藥「威而鋼」玖瓶（共貳佰肆拾顆）均沒
入銷燬之，扣案之估價單（編號為008448、008944、008936）
紙均沒收。應執行有期徒刑伍年陸月，扣案之第級毒品FM2 共
貳仟玖佰肆拾柒顆均沒入銷燬之，扣案「威而鋼」偽藥玖瓶共貳
佰肆拾顆均沒入銷燬之，扣案之估價單（編號為008489、0084
48、008944、008936）肆紙均沒收。
    事  實
一、乙○○原名郭長仁，係設於桃園縣八德市○○路114 號1 樓
    「平安藥師藥局」之實際負責人，其曾於民國88年9 月16日
    因常業詐欺罪，經台灣台中地方法院以87年度訴字第820 號
    刑事判決判處有期徒刑1 年6 月，緩刑4 年，並於同年11月
    8 日判決確定，仍於緩刑期間內，詎料仍不知悔改，明知其
    不具有藥師資格，且未經主管機關核准販售含氟硝西泮（Fl
    unitrazepam， 俗稱FM2）之 藥物，亦明知氟硝西泮（Flun
    itrzepam）係屬管制類第三級毒品不得販賣，竟自91年2 月
    間起，基於意圖營利之概括犯意，向綽號「王仔」之成年男
    子以每顆新台幣（下同）10元不等之價格販入含氟硝西泮（
    Flunitrazepam ，俗稱FM2）之 藥錠，再以每3 顆100 元之
    價格出售予不特定之人；又明知VIAGRA膜衣錠藥品，係美商
    輝瑞產品公司（Pfizer Products Inc.）所生產之藥品，且
    美商輝瑞產品公司在國內之合法代理販售藥商為輝瑞大藥廠
    股份有限公司（下稱輝瑞大藥廠），而「VIAGRA」商標，並
    經輝瑞大藥廠向智慧財產局註冊取得商標專用權，嗣移轉登
    記予美商輝瑞產品公司，其專用期間自86年8 月16日起至96
    年8 月15日止，現仍在該商標專用權期間，復另基於意圖營
    利之概括犯意，於91年5 月間向另一自稱「陳洛華」之男子
    ，以1 瓶（30粒裝）3000元至5800元不等之價格販入偽藥「
    威而鋼」計10瓶，而其所持有來源不明之瓶裝威而鋼10瓶，
    均係未得商標專用權人美商輝瑞產品公司核准授權製造，而
    於同一商品，使用相同於上述商標專用權人註冊商標圖樣之
    威而鋼偽藥，且係冒用上開商標專用權人名義，在外包裝盒
    （瓶裝）上標示公司、商標名稱、圖樣、標籤而偽造準私文
    書，再以每顆500 元之價格售出予不特定之客戶。嗣於91
    年10月8 日經警持本院核發之搜索票在上址查獲。並於櫃臺
    藥架抽屜內扣得三級毒品FM2 三大罐共2950顆、偽造「威而
    鋼」10瓶計300 顆（經警送驗檢送1 瓶計30顆至桃園縣衛生
    局化驗後，遭桃園縣衛生局不慎遺失，扣案僅餘9 瓶，又經
    本院送回美商輝瑞產品公司鑑驗，經取樣27顆鑑驗後用鑿，
    故僅餘243 顆），及交易記載進貨價格之估價單4 紙。
二、案經美商輝瑞產品公司訴由桃園縣政府警察局報請臺灣桃園
    地方法院檢察署檢察官偵查起訴。
    理  由
一、訊據被告乙○○於警詢及初次偵訊時就前開犯罪事實均坦承
    不諱，然嗣後於本院審理時翻異前詞，辯稱伊於警詢及初次
    偵訊時因為有吃安眠藥，精神狀況不好，所以才會承認有販
    賣FM2 及威而鋼，就FM2 部分，伊以為進的是安眠藥，伊並
    不知道裡面含有FM2 成分，而伊都是自己服用比較多，並沒
    有直接賣，是客人有買其他安眠藥品時，會送給客人吃，並
    沒有算錢，而且伊家人有睡眠障礙的問題時，伊也會拿給家
    人用，又威而鋼部分，伊以為是水貨，伊只是提供給親朋好
    友吃，也沒有販賣云云。經查：
  (一)被告於警詢中自陳「（問：你FM2 毒品於何時開始販賣？販
    賣於何人？）於91年2 月中旬開始販賣，以3 顆1 百元台幣
    販賣給不特定人吃用，一般是睡眠不好的人才會來買。」、
    「（問：FM2 毒品，你共計販售多少顆出去？）我從開始賣
    已賣了1 瓶（1 千顆），剛進貨才開始賣，沒多久就被查獲
    了（這次進了3 瓶）。」、「（問：你每販賣1 瓶FM2 獲利
    約多少台幣？）我進價1 顆新台幣10元（每瓶新台幣1 萬元
    ），我零售賣出每瓶約可賣新台幣3 萬3 千元，淨賺約新台
    幣2 萬3 千多元。」、「（問：現場另查扣偽造威而鋼藥品
    來源為何？）威而鋼藥品是向一名陳洛華，以一手交錢、一
    手交貨交易，購買來販售的。」、「（問：陳洛華真實姓名
    為何？如何販售？）我不知道陳洛華真實姓名，威而鋼進價
    1 顆250 元，零售販賣新台幣500 元。」、「（問：你共販
    售多少偽造威而鋼藥品？）先前已賣掉了3 瓶（90顆）才又
    叫10瓶來賣，就被查獲了。」等語（參91年度偵字第18612
    號卷第8 至10頁警詢筆錄），又於初次偵訊時陳稱略以：我
    持有扣案FM2 毒品及偽造威而鋼，我在91年2 月中旬開始賣
    3 顆賣100 元，賣給睡眠不足的客人，地點都是在查獲處販
    賣，賣出約1000顆，賣給不特定的客人，有些是我自己吃，
    賣FM2 並沒有經過主管機關許可，是我個人愛賺錢才賣的，
    FM2 來源是一位姓王的男子（不知姓名、住址、電話），今
    年2 月間賣我的，他叫小弟送到查獲地點給我，1 顆賣我10
    元，91年5 開始賣威而鋼，賣給不特定客人，都在查獲地賣
    ，1 顆賣500 元，已賣出90顆，威而鋼來源是向陳洛華買的
    ，他是水貨盤商，他有給我名片，但找不到等語（參91年度
    偵字第18612 號第32至34頁偵訊筆錄），被告於警詢及初次
    偵訊時所陳情節互核一致，依經驗法則，被告於案發當時之
    供述較少權衡利害得失或受他人干預，其所為陳述應較接近
    為真實，又查被告雖於本院審理時辯稱伊在警詢及初次偵訊
    筆錄時有施用藥物，導致精神不濟而配合檢調人員製作筆錄
    等情事云云，然被告經檢察官移送本院聲請羈押時自陳「（
    法官問：對聲請羈押有何意見？）之前驗尿結果出來前，我
    就送勒戒，白關28天，驗尿結果呈陰性反應。」（本院91年
    度聲羈字第456 號第10頁），而本院依職權調閱被告於案發
    時所採集尿液之檢驗報告，確屬陰性反應（參本院卷第164
    頁），被告所述驗尿結果為陰性反應等節應屬可信，故被告
    於案發當天所製作之警詢筆錄及初次偵訊筆錄時，其精神狀
    態當未受有藥物之不當影響，被告前開辯解應屬事後翻異之
    詞，不足採信，本院認應以被告於警訊及初次偵查時之供詞
    較為可採。
  (二)三級毒品FM2部分
    於被告乙○○所經營之「平安藥師藥局」藥房櫃臺抽屜內
      所扣得之疑似三級毒品FM2 藥錠共2950顆，經送內政部警
      政署刑事警察局鑑驗後，認「FM2 ，586 公克，經拆封檢
      視有同一型態之白色藥錠三包，予以編號1 至3 。(一)編號
      1 ：1.毛重201.50公克，淨重198.90公克，取0.20公克（
      1 顆）鑑驗用鑿，餘198.70公克。2.檢出三級毒品氟硝西
      泮（Flnitrazepam）(二)編號2 ：1.毛重196.20公克，淨重
      192.70公克，取0.20公克（1 顆）鑑驗用鑿，餘192.50公
      克。2.檢出三級毒品氟硝西泮（Flnitrazepam）(三)編號3.
      ：1.毛重185.10公克，淨重181.50公克，取0.20公克（1
      顆）鑑驗用鑿，餘181.30公克）2.檢出三級毒品氟硝西泮
      （Flnitrazepam）(四)測得三級毒品氟硝西泮純度約為0. 8
      ％」，此有內政部警政署刑事警察局91年12月9 日刑鑑字
      第0910307681號鑑驗通知書1 份附卷可憑，是扣案藥錠應
      屬公告三級毒品無訛。
    被告於本院審理時自陳「（法官問：警察扣到一張估價單
      （按編號為008489）上載『91年9 月27日』、『數量一』
      、『單價7000』，如何解釋？）91年9 月27日是進貨日期
      ，數量一是指睡眠藥一瓶，單價7000是7000元。」、「（
      法官問：扣案2950顆的藥又作何解釋？）950 顆有開封的
      ，就是估價單的這一瓶。其他兩瓶沒有開封的，一瓶一千
      顆，共二千九百五十顆。寄放的人說，那兩瓶先放在我這
      裡，如果有機會使用，他再跟我算錢，如果沒有的話，別
      的藥局有人有需要，他才來我這裡跟我調貨。」、「（法
      官問：為何第一瓶有估價單，之後兩瓶卻沒有估價單？）
      第一瓶沒有買斷，而且他錢都還沒有來收。」等語（參本
      院92年8 月20日審判筆錄），衡諸商業運作實務，估價單
      通常係商人登記商品進、售價之用，其目的在於紀錄貨品
      之進、售價以資追蹤抑或日後製作損益表所用，又估價單
      所記錄之商品亦通常僅限對外與客人交易之貨品為限，如
      就本身自用之商品亦加以記錄，則容易發生帳目混淆之情
      事，被告為藥局實際負責人，每日處理藥物買賣之商業事
      務，就上開商業運作實務當知悉甚詳，被告卻仍將扣案
      FM2 藥錠之進貨日期、價格及數量等資料登記於估價單上
      ，顯見被告主觀上確有將扣案FM2 藥錠對外商業交易之意
      圖，又被告為藥局實際負責人，而扣案之FM2 藥錠多達
      2950顆，且均係在被告所經營之藥局內上鎖之抽屜中為警
      查獲等節，被告辯稱扣案之FM2 均係供自用云云，應不可
      採，更足證被告於警詢及初次偵訊所述情節應屬可採。被
      告雖另於本院審理時辯稱伊在警詢及初次偵訊時陳述有關
      出售安眠藥部分，伊係指出售合法之安眠藥，並非扣案之
      FM2 藥錠云云，惟查被告於警詢及初次偵訊時所為之陳述
      ，從司法檢調人員與被告之對話內容可知，均係針對扣案
      之FM2 藥錠，此參前開警詢及偵訊筆錄可知，被告當無誤
      認之可能，被告此部分辯稱亦應屬卸責之詞，不足採信。
    按「氟硝西泮（Flunitraepam，俗稱FM2）屬 「毒品危害
      防制條例」第三級毒品及「管制藥品管理條例」第三級管
      制藥品，經行政院衛生署核准上市含氟硝西泮之劑型有錠
      劑、注射劑及膠囊劑，上述劑型中每單位含有氟硝西泮一
      公絲或二公絲，於一般藥局無法直接購得，合法醫藥機構
      業者為正當醫療目的，經營使用FM2 製劑，應依「藥事法
      」規定取得藥品許可證，並依「管制藥品管理條例」規定
      經營使用（如醫師需領有管制藥品使用執照並開立專用處
      方籤），倘未依上述規定辦理且涉及非法流用，不論其含
      量若干，則屬毒品危害防制條例所稱之毒品。」此有行政
      院衛生署管制藥品管理局93年9 月23日管檢字第09300091
      19號函附卷可憑（參本院卷第115 、116 頁）。又「刑法
      上所謂販賣行為，不以販入後復行賣出為必要，只要以營
      利為目的，而有販入或賣出二者其一之行為，即足構成，
      雖未及賣出，仍屬販賣既遂，其後復分次賣出，與先前之
      販入行為，均為販賣犯行而構成連續犯」（參照最高法院
      25年非字第123 號、67年台上字第2500號判例）。被告乙
      ○○既自承其並未具有藥師資格（參91年度偵字第18612
      號卷第43頁背面偵訊筆錄），則被告自不可能取得合法經
      營使用FM2 製劑之資格，被告明知此點，竟仍決意於91年
      2 月中旬販入含氟硝西泮（Flunitrazepam ，俗稱FM2）
      之藥錠，並連續販售予不特定之人，被告連續販賣三級毒
      品之犯行，事證明確，堪以認定。
  (三)威而鋼偽藥部分：
    查威而鋼膜衣錠藥品，係美商輝瑞產品公司（PfizerProd
      ucts Inc.）所 生產之藥品，且美商輝瑞產品公司在國內
      之合法代理販售藥商係輝瑞大藥廠，而「VIAGRA」商標，
      並經輝瑞大藥廠向智慧財產局註冊取得商標專用權，嗣分
      別移轉登記予美商輝瑞產品公司，其專用期間自86年8 月
      16日起至96年8 月15日止現仍在該商標專用權期間，此有
      中華民國商標註冊證影本（參91年度偵字第19330 號卷第
      3 頁、第4 頁）、行政院衛生署藥品許可證電腦資料影本
      （參本院卷第109 頁）附卷可佐。又查扣案之威而鋼藥錠
      經送美商輝瑞產品公司美國原廠鑑定後，認「取自台灣輝
      瑞公司之待檢樣品15A-331-S520235-Parts-1-9 ，放置於
      密封之S520235 證物袋中，內有九只夾鏈袋，均貼有"P24
      799/TI11" 之標籤，並依外瓶編號分別標示為btl1~9，且
      每一夾鏈袋中均放有3 錠外觀為100mg 之威而鋼藥錠。本
      案記錄指出本件樣品係由台灣警察自平安藥師藥局乙○○
      處扣押取得。15A-331-S520235-Parts-1-9 中每一藥錠樣
      品均呈現威而鋼100mg 藥錠的特徵，包括尺寸、形狀、顏
      色及刻印字樣（包括pfizer字樣）等，且每錠樣品外觀看
      起來均相同，惟經詳細比對後發現該等藥錠迥異於威而鋼
      真品，其特徵包括：藥錠膜衣呈現不同深淺之藍色、刻印
      痕跡較淺、'VGR' 字樣較大，且每錠約680mg 之藥錠明顯
      過重。樣品15A-331-S520235-Parts-1-9 之藥錠經檢驗後
      證實雖含有sildenafil citrate成分（按：即威而鋼主成
      分），但其他如乳糖/ 滑石粉/ 微晶體纖維素等成分則顯
      異於威而鋼真品之成分（與真品之光譜分析比對結果其相
      符度低於60 ％）。 系爭樣品與前案仿冒樣品15A-0000
      -0000-P1及15A-0000-0000-P3之成分十分相似（光譜分析
      比對結果為97％相符）。根據實驗室以物理證據，輔以物
      理及化學之檢驗方法：樣品15A-331-S520235-Parts-1-9
      之藥錠外觀均呈現威而鋼之特徵，但經詳細比對發現有許
      多明顯的誤差；此外，這些實驗藥錠經檢驗雖含有有效成
      分sildenafil citrate，然其成分與威而鋼真品不相一致
      。因此，根據上述研究發現，此實驗樣品經證實為仿冒之
      藥品藥錠。」，此有美商輝瑞產品公司提出之檢驗報告1
      份附卷可憑（本院卷第173 頁至第185 頁）。
    被告乙○○雖辯稱扣案之「威而鋼」10瓶均係向一名叫「
      陳洛華」之男子購得，該名男子係向伊表示這批「威而鋼
      」是從美國帶回來的水貨，所以比較便宜，伊並不知道扣
      案之「威而鋼」是偽藥，伊也沒有將藥賣給別人云云。經
      查，告訴人美商輝瑞產品公司臺灣地區經理甲○○於警詢
      時陳稱略以：警方於91年10月8 日14時在桃園縣八德市○
      ○路114 號平安藥局所查獲之威而鋼共10瓶（每瓶30顆裝
      ）Viagra100mg 為仿冒我輝瑞藥廠所製造之威而鋼藥品，
      該仿冒之威而鋼Viagra100mg 外包裝沒有雷射標籤，錠劑
      外表也明顯不同，且台灣只有出售販賣4 顆裝的威而鋼藥
      品，所以明顯不同，是仿冒之威而鋼，而由我們公司威而
      鋼藥品在台灣售價則為50mg每顆平均售價新台幣400 元，
      100mg 每顆售價新台幣500 元等語（參91年度偵字第1861
      2 號卷第12頁、第13頁），衡情告訴人美商輝瑞產品公司
      乃係在美設立之藥廠，該公司產製之威而鋼藥品行銷全世
      界，聲名遠著，被告則係在台灣經營藥局之人，美商輝瑞
      產品公司又與被告素無恩怨，衡情告訴人美商輝瑞產品公
      司實無甘負誣告罪責而任意設詞誣陷被告之理，又扣案之
      「威而鋼」藥品經送美國原廠鑑定後，認均屬偽藥，此有
      前開鑑定報告1 份在卷可憑，更足證前開告訴人地區經理
      所述堪屬真實；再查被告為平安藥局之實際負責人，從事
      藥物買賣之業務已久，而「威而鋼」藥品並非罕見之藥物
      ，被告理當知悉美商輝瑞產品公司所生產並於台灣地區內
      所出售之「威而鋼」藥品僅有4 錠盒裝，及其市面上之平
      均進、售價為何，再者被告既為從事藥品買賣業務之人，
      對於其所售藥品是否為偽、禁藥亦理應具有相當之辨識能
      力，然扣案之「威而鋼」偽藥外瓶包裝既無雷射標籤，且
      據被告於偵訊中所陳之進貨價格（每瓶30顆裝，購買價格
      為3000元至5800元不等，參91年度偵字第18612 號卷第83
      頁偵訊筆錄），其進貨價格遠低於美商輝瑞產品公司在台
      灣地區銷售之平均價格，被告辯稱伊以為是水貨，不知道
      扣案之「威而鋼」藥品係屬偽藥云云，其辯解實難以採信
      。又被告於本院審理時辯稱伊並未將扣案之「威而鋼」偽
      藥販售他人，伊僅係自用云云，然查被告自91年5 月中旬
      迄本件查獲時，連續販售扣案之「威而鋼」偽藥予不特定
      之客人等節，已經被告於警詢及初次偵訊時坦承不諱，又
      扣案之估價單3 紙（按編號為008448、008944、008936）
      亦上清楚載明「威而鋼數量2 單價3000金額6000」、「威
      而鋼數量1 單價3000金額3000」、「VOIAGRA 數量1 盒單
      價5800金額5800」等字句（參91年度偵字第18612 號卷第
      21 頁）， 若被告僅係自用，實無大費周章分別於不同時
      間填寫估價單，且將自用之藥物置於藥局之調劑桌上等節
      ，被告辯稱並未販售云云，亦不可採。綜上，堪認被告乙
      ○○確有於上開時、地，連續販售未得商標專用權人美商
      輝瑞產品公司核准授權製造，而於同一商品，使用相同於
      上述商標專用權人註冊商標圖樣之仿冒威而鋼偽藥予不特
      定之人。
二、被告乙○○為事實欄所示犯行後，藥事法業經總統於93年4
    月21日以華總一義字第09300074821 號令修正公布，修正前
    藥事法第83條第1 項規定：「明知為偽藥或禁藥，而販賣、
    供應、調劑、運送、寄藏、牙保、轉讓或意圖販賣而陳列者
    ，處五年以下有期徒刑，得併科新台幣十萬元以下罰金。」
    ，修正後藥事法第83條第1 項則變更為「明知為偽藥或禁藥
    ，而販賣、供應、調劑、運送、寄藏、牙保、轉讓或意圖販
    賣而陳列者，處七年以下有期徒刑，得併科新臺幣五百萬元
    以下罰金。」，比較修正前後之藥事法第83條規定，以修正
    前之規定有利於被告，依據刑法第2 條第1 項後段規定，適
    用修正前藥事法規定。又被告行為後，商標法雖已於92年5
    月28日修正公布，92年11月28日生效，關於販賣仿冒商標商
    品行為之刑事處罰，經比較新舊法結果，修正前商標法第63
    條規定與現行法第82條規定相同，依刑法第2 條第1 項前段
    之規定，本應適用裁判時之法律，惟法律之適用應顧及法律
    之整體性，不可割裂而分別適用有利於行為人之條文，故依
    原則適用新法者，應全部從新，又依例外而適用舊法者，則
    應全部從舊，本件被告以一行為同時犯藥事法及商標法部分
    之罪，為想像競合犯，經比較刑之輕重後，應從較重之藥事
    法處斷，又如前所述，經比較修正前、後之藥事法後，應適
    用有利於行為人之修正前藥事法，故本件被告所犯商標法部
    分，亦應適用修正前之商標法，合先敘明。再按在紙上或物
    品上之文字、符號、圖畫、照像，依習慣或特約，足以為表
    示其用意之證明者，依刑法第220 條第1 項規定，應以文書
    論。查美商輝瑞產品公司之英文名稱、商標圖樣及標籤，係
    該等公司表示其用意之證明，自屬刑法第220 條第1 項之準
    私文書，被告販售之仿冒藥品，外瓶包裝均有標示公司及商
    標名稱、圖樣、標籤，則其仍有主張該公司及商標之意思內
    容，至為灼然。
三、核被告乙○○所為，係犯毒品危害防制條例第4條 第3 項之
    販賣第三級毒品罪、修正前商標法第63條之販賣仿冒商標商
    品罪、修正前藥事法第83條第1 項之明知為偽藥而販賣罪，
    及刑法第216 條、第220 條第1 項、第210 條之行使偽造準
    私文書罪。被告先後多次販賣FM2 毒品及偽藥「威而鋼」之
    犯行，時間緊接，方法相同，觸犯構成要件相同之罪，顯係
    基於概括犯意為之，為連續犯，依刑法第56條之規定，以一
    罪論，並加重其刑。被告連續販賣偽藥「威而鋼」，係一連
    續行為同時販賣偽藥、販賣仿冒商標商品罪及行使偽造準私
    文書（公司、商標之名稱、圖樣及標籤部分），而觸犯數罪
    名之想像競合犯，應從一重之連續販賣偽藥罪論處。被告所
    犯連續販賣第三級毒品罪及連續明知為偽藥而販賣罪，犯意
    各別，罪名不同，應分論併罰之。公訴人雖未就上開行使偽
    造準私文書部分起訴，惟該部分事實與已起訴部分，有想像
    競合犯之裁判上一罪之關係，為起訴效力所及，基於審判不
    可分原則，本院自應併予審判。爰審酌被告犯罪之動機、目
    的、手段、販賣三級毒品及偽藥，於國民健康足生重大危害
    ，及犯罪後矢口否認犯行，犯後態度不佳等其他一切情狀，
    分別量處如主文所示之刑，並定其應執行之刑，以資懲戒。
    扣案之第三級毒品FM2 共2947顆（原扣案2950顆，驗餘後剩
    2947顆），被告無正當理由而擅自持有之，應依毒品危害防
    制條例第18條第1項之規定均沒入銷燬之；又雖原扣有「威
    而鋼」偽藥10瓶計300 顆，經桃園縣衛生局取樣1 瓶計30顆
    檢驗後，因局內員工不慎遺失，致扣案僅餘9瓶計270 顆（
    此可參本院卷第99頁電話談話紀錄單），又本院依職權將扣
    案之「威而鋼」偽藥送美國輝瑞產品公司原廠檢驗，經美國
    輝瑞產品公司取樣27顆檢驗後均用鑿，故本件扣案之「威而
    鋼」偽藥僅餘243 顆（000-00-00 ＝243），應依藥事法第
    79條第1 項規定沒入銷燬之；至其包裝瓶罐9 個均係仿冒美
    商輝瑞產品公司如事實欄所示之商標之商品及提供於服務使
    用之文書，不問屬於犯人與否，應依修正前商標法第64條規
    定併予宣告沒收。另扣案之估價單4 紙，為被告所有，且供
    被告犯罪所用之物，應依刑法第38條第1 項第2 款之規定宣
    告沒收。
四、據上論斷，應依刑事訴訟法第299 條第1 項前段，毒品危害
    防制條例第4 條第3 項、第18條第1 項，修正前藥事法第83
    條第1 項、藥事法第79條第1 項、修正前商標法第63條、第
    64 條 ，刑法第11條前段、第2 條第1 項後段、第56條、第
    216 條、第210 條、第220 條第1 項、第55條、第51條第5
    款、第38條第1 項第2 款，罰金罰鍰提高標準條例第1 條前
    段，判決如主文。
本案經檢察官柯怡如到庭執行職務。
中    華    民    國    95    年    1     月    5     日
                  刑事第五庭    審判長法  官  潘政宏
                                      法  官  邱滋杉
                                      法  官  周炳全
以上正本證明與原本無異。
如不服本判決，應於送達後10日內，向本院提出上訴狀。
                                      書記官  陳夏施
中    華    民    國    95    年    1     月    12    日
附錄本件論罪科刑法條全文
毒品危害防制條例第4條
製造、運輸、販賣第一級毒品者，處死刑或無期徒刑；處無期徒
刑者，得併科新臺幣1 千萬元以下罰金。
製造、運輸、販賣第二級毒品者，處無期徒刑或7 年以上有期徒
刑，得併科新臺幣7 百萬元以下罰金。
製造、運輸、販賣第三級毒品者，處5 年以上有期徒刑，得併科
新臺幣5 百萬元以下罰金。
製造、運輸、販賣第四級毒品者，處3 年以上10年以下有期徒刑
，得併科新臺幣3 百萬元以下罰金。
製造、運輸、販賣專供製造或施用毒品之器具者，處1 年以上7
年以下有期徒刑，得併科新臺幣1 百萬元以下罰金。
前五項之未遂犯罰之。
修正前商標法第63條
明知為前條商品而販賣、意圖販賣而陳列、輸出或輸入者，處1
年以下有期徒刑、拘役或科或併科新臺幣5 萬元以下罰金。
修正前商標法第64條
犯前二條之罪所製造、販賣、陳列、輸出或輸入之商品不問屬於
犯人與否，沒收之。
修正前藥事法第83條
明知為偽藥或禁藥，而販賣、供應、調劑、運送、寄藏、牙保、
轉讓或意圖販賣而陳列者，處5 年以下有期徒刑，得併科新台幣
10萬元以下罰金。
犯前項之罪，因而致人於死者，處7 年以上有期徒刑，致重傷者
，處1 年以上7 年以下有期徒刑。
因過失犯第一項之罪者，處1 年以下有期徒刑、拘役或新台幣10
萬元以下罰金。
第一項之未遂犯罰之。
藥事法第79條
查獲之偽藥或禁藥，沒入銷燬之。
查獲之劣藥或不良醫療器材，如係本國製造，經檢驗後仍可改製
使用者，應由直轄市或縣 (市) 衛生主管機關，派員監督原製造
廠商限期改製；其不能改製或屆期未改製者，沒入銷燬之；如係
核准輸入者，應即封存，並由直轄市或縣 (市) 衛生主管機關責
令原進口商限期退運出口，屆期未能退貨者，沒入銷燬之。
前項規定於經依法認定為未經核准而製造、輸入之醫療器材，準
用之。
中華民國刑法第210條
(偽造變造私文書罪)
偽造、變造私文書，足以生損害於公眾或他人者，處五年以下有
期徒刑。
中華民國刑法第216條
(行使偽造變造或登載不實之文書罪)
行使第210 條至第215 條之文書者，依偽造、變造文書或登載不
實事項或使登載不實事項之規定處斷。
中華民國刑法第220條
在紙上或物品上之文字、符號、圖畫、照像，依習慣或特約，足
以為表示其用意之證明者，關於本章及本章以外各罪，以文書論
。
錄音、錄影或電磁紀錄，藉機器或電腦之處理所顯示之聲音、影
像或符號，足以為表示其用意之證明者，亦同。
稱電磁紀錄，指以電子、磁性或其他無法以人之知覺直接認識之
方式所製成之紀錄，而供電腦處理之用者。


司法院資訊處製作；財團法人民間司法改革基金會備份。
